【裁判字號】    97,抗,10
【裁判日期】    970117
【裁判案由】    停止執行
【裁判全文】
臺灣高等法院高雄分院民事裁定            97年度抗字第10號
抗  告  人  乙○○
相  對  人  甲○○
上列當事人間聲請停止執行事件，抗告人對於中華民國96年11月
9 日臺灣屏東地方法院96年度聲字第467 號所為裁定提起抗告，
本院裁定如下：
    主  文
抗告駁回。
抗告程序費用由抗告人負擔。
    理  由
一、本件抗告意旨略以：相對人持原法院95年度潮簡字第612 號
    准為假執行之判決（下稱系爭判決）聲請強制執行遷讓坐落
    屏東縣潮州鎮○○里○○路111 號房屋（下稱系爭房屋），
    經原法院96年度執字第20838 號遷讓房屋執行事件受理在案
    ，惟抗告人已對系爭判決提起上訴在案，因系爭房屋為抗告
    人與相對人共同出資購買，若仍繼續為強制執行，抗告人之
    權利恐將受影響，乃原法院遽予駁回抗告人停止執行原法院
    96年度執字第20838 號強制執行事件之執行，顯有未當，為
    此提起抗告，求予廢棄原裁定，另為適法之裁定云云。
二、按有回復原狀之聲請，或提起再審或異議之訴，或對於和解
    為繼續審判之請求，或提起宣告調解無效之訴、撤銷調解之
    訴，或對於第4 條第1 項第5 款之裁定提起抗告時，法院因
    必要情形或依聲請定相當並確實之擔保，得為停止強制執行
    之裁定，固為強制執行法第18條第2 項所明定。
    惟查本件相對人前因遷讓系爭房屋事件，對抗告人起訴，經
    原法院以95年度潮簡字第612 號受理，嗣原法院為抗告人敗
    訴之判決，並依職權宣告得為假執行，相對人並據此聲請強
    制執行，經原法院96年度執字第20838 號受理在案等情，業
    經原法院依職權調閱同法院96年度執字第20838 號強制執行
    卷宗無訛，並有原法院95年度潮簡字第612 號判決1 份附卷
    可稽，嗣抗告人雖對原法院95年度潮簡字第612 號判決提起
    上訴，然抗告人對系爭判決所提上訴，究非提起強制執行法
    第18條第2 項所定之各款訴訟，又抗告人亦未於原法院另提
    起上揭各款訴訟，此有原法院民事紀錄科查詢表5 紙附於原
    審卷可憑（見原審卷第7 頁至第11頁），是原法院認抗告人
    所為停止執行之聲請，與強制執行法第18條第2 項之規定不
    符，而裁定駁回其聲請，經核尚無不合。抗告意旨仍執前詞
    ，指摘原裁定不當，求予廢棄，即無理由，應予駁回。
三、據上論結，本件抗告為無理由，依強制執行法第30條之1 ，
    民事訴訟法第495 條之1 第1 項、第449 條第1 項、第95條
    、第78條，裁定如主文。
中    華    民    國    97    年    1     月    17    日
                              民事第三庭
                                  審判長法官  張國彬
                                  法      官  鄭月霞
                                  法      官  吳登輝
以上正本證明與原本無異
本件裁定不得再抗告。
中    華    民    國    97    年    1     月    18    日
                                書  記  官  張明賢
                                                      q


司法院資訊處製作；財團法人民間司法改革基金會備份。
